臺灣桃園地方法院民事簡易判決
110年度桃原簡字第50號
原      告  李國源
被      告  呂偉恩
上列當事人間請求損害賠償事件，本院於民國111年2月7日言詞
辯論終結，判決如下：
　　主    文
被告應給付原告新臺幣參萬玖仟伍佰零參元，及自民國一一０年
八月二十七日起至清償日止，按週年利率百分之五計算之利息。
原告其餘之訴駁回。
訴訟費用由被告負擔百分之十五，餘由原告負擔。
本判決第一項得假執行。
原告其餘假執行聲請駁回。
    事實及理由
壹、程序部分：
    被告經合法通知，未於言詞辯論期日到場，核無民事訴訟法
    第386條所列各款情事，爰依民事訴訟法第433條之3規定，
    依職權一造辯論而為判決。
貳、實體部分：
一、原告主張：被告於民國110年4月17日駕駛車牌號碼000-0000
    號自用小客車（下稱肇事車輛），行經桃園市○○區○○路000
    號前，違規迴轉，不慎碰撞由原告騎乘車牌號碼000-0000號
    重型機車（下稱系爭機車），原告因而受傷（下稱系爭傷害
    ），系爭機車因而受損，原告因系爭傷害支出醫療費用新臺
    幣（下同）1,500元，原告又因系爭傷害精神痛苦不已，被
    告應賠償精神慰撫金6萬元。另系爭機車維修費用為20萬5,5
    46元，拖吊費用5,080元、安全帽費用1,200元，上開損害金
    額合計27萬3,326元，爰依侵權行為之法律關係，提起本件
    訴訟等語，並聲明：被告應給付原告27萬3,326元，及自起
    訴狀繕本送達翌日起至清償日止，按週年利率5％計算之利息
    。願供擔保請准宣告假執行。
二、被告未於言詞辯論期日到場，亦未提出書狀為任何聲明或陳
    述。
三、本院之判斷：
　㈠故意或過失，不法侵害他人之權利者，負損害賠償責任。汽
    車、機車或其他非依軌道行駛之動力車輛，在使用中加損害
    於他人者，駕駛人應賠償因此所生之損害，民法第184條第1
    項前段、第191條之2前段分別定有明文。另汽車在同向二車
    道以上之道路變換車道時，應讓直行車先行，並注意安全距
    離。汽車迴車時，應暫停並顯示左轉燈光或手勢，看清無來
    往車輛，並注意行人通過，始得迴轉，道路交通安全規則第
    98條第1項第6款、第106條第5款定有明文。經查，被告上開
    時地駕駛肇事車輛從外側車道迴轉碰撞同向內側車道由原告
    騎乘之系爭機車，系爭機車因而受損等情，有道路交通事故
    當事人登記聯單、現場圖、報告表、談話紀錄表、車籍資料
    及照片等證據在卷可稽（見本院卷第7至15頁、第29至34頁
    、第36至44頁），堪信為真實。經查，被告駕駛肇事車輛未
    禮讓內側車道之系爭機車逕自外側車道迴轉與內側車道之系
    爭機車發生碰撞，自已違反前述交通規則而有過失。又原告
    就被告駕駛肇事車輛突然從外側車道迴轉之行為，無注意可
    能性而無與有過失。從而，被告駕駛行為確有過失，就本件
    事故應負全部過失責任，且其過失行為與系爭機車受損具有
    相當因果關係，應負侵權行為損害賠償之責。
　㈡損害賠償金額：
　⒈醫療費用及精神慰撫金：
　　原告主張其因系爭傷害支出醫療費用1,500元，又因系爭傷
    害精神痛苦不已，被告應賠償精神慰撫金6萬元云云，然原
    告是否確有成傷、傷害種類、程度為何及醫療費用支出內容
    並無診斷證明書及醫療費用單據等客觀證據可以佐證（見本
    院卷第65頁），自無法認定，原告請求被告賠償醫療費用及
    精神慰撫金自屬無據。
　⒉系爭機車回復原狀費用：
　　按負損害賠償責任者，除法律另有規定或契約另有訂定外，
    應回復他方損害發生前之原狀；該項情形，債權人得請求支
    付回復原狀所必要之費用，以代回復原狀，民法第213 條第
    1 項、第3 項定有明文。債權人所得請求回復原狀之必要費
    用，倘以修復費用為估定其回復原狀費用之標準，修理時以
    新品換舊品時，應予折舊（最高法院108年度台上字第363號
    民事判決參照）。經查，系爭機車受損零件更換費用為19萬
    1,026元、工資1萬4,520元，合計20萬5,546元，有估價單存
    卷可參（見本院卷第20至23頁）。依行政院所頒固定資產耐
    用年數表及固定資產折舊率之規定，機械腳踏車之耐用年數
    為3年，依定率遞減法每年折舊1000分之536，其最後1年之
    折舊額，加歷年折舊累計額，其總和不得超過該資產成本原
    額10分之9，而系爭機車於106年8月出廠，有車籍資料附卷
    可查（見本院卷第44頁），至系爭事故發生時即110年4月17
    日，已逾3年，則零件費用19萬1,026元扣除折舊額後應為1
    萬9,103元（計算式：19萬1,026÷10≒1萬9,103，小數點以下
    四捨五入），加計不需扣除折舊之工資1萬4,520元，合計為
    3萬3,623元（計算式：1萬9,103+1萬4,520=3萬3,623）。
　⒊拖吊費：
　　經查，原告因系爭機車毀損支出拖吊費5,080元，有電子發
    票附卷可參（見本院卷第18頁），原告請求被告賠償上開拖
    吊費5,080元自屬有據。　　
　⒋安全帽：
　　原告主張因安全帽毀損而受有1,670元之損害，而僅請求1,2
    00元，並提出安全帽購買收據（見本院卷第58頁、第65頁）
    ，然原告自承毀損之安全帽係於事故發生前1年半購買（見
    本院卷第65頁反面），而上開收據，為新安全帽之費用非毀
    損之安全帽購買費用，本院認上開損壞之安全帽扣除折舊後
    之損害應為800元，逾此範圍則無理由。
　⒌基上，原告因本件侵權行為得請求被告賠償之金額為3萬9,50
    3元（計算式：3萬3,623+5,080+800=3萬9,503）。 
四、按給付無確定期限者，債務人於債權人得請求給付時，經其
    催告而未為給付，自受催告時起，負遲延責任。其經債權人
    起訴而送達訴狀，或依督促程序送達支付命令，或為其他相
    類之行為者，與催告有同一之效力。又遲延之債務，以支付
    金錢為標的者，債權人得請求依法定利率計算之遲延利息。
    但約定利率較高者，仍從其約定利率，而應付利息之債務，
    其利率未經約定，亦無法律可據者，週年利率為5％，民法第
    229條第2項、第233條第1項、第203條分別定有明文。經查
    ，上開債務為金錢債務，然無確定期限，亦無約定之利率，
    被告應自受催告時起，負遲延責任，給付週年利率5％遲延利
    息，而起訴狀繕本於110年8月26日送達被告，有本院送達證
    書在卷可稽（見本院卷第48頁），原告請求自起訴狀繕本送
    達翌日即110年8月27日起至清償日止，按週年利率5％計算之
    遲延利息，自有理由。
五、綜上所述，原告依侵權行為之法律關係，請求被告給付3萬9
    ,503元，及自110年8月27日起至清償日止，按週年利率5％計
    算之利息，為有理由，應予准許，逾此部分，則無理由，應
    予駁回。
六、本件原告勝訴部分係依民事訴訟法第427條規定適用簡易程
    序所為被告敗訴之判決，爰依同法第389條第1項第3款規定
    ，依職權宣告假執行。原告敗訴部分，假執行之聲請駁回。
七、訴訟費用負擔之依據：民事訴訟法第79條。　　　　
中　　華　　民　　國　　111 　年　　2 　　月　　25　　日
　　　　　　　　　桃園簡易庭  法  官  張明宏
以上為正本係照原本作成。
如不服本判決，應於送達後20日內，向本院提出上訴狀並表明上
訴理由，如於本判決宣示後送達前提起上訴者，應於判決送達後
20日內補提上訴理由書（須附繕本）。
如委任律師提起上訴者，應一併繳納上訴審裁判費。   
中　　華　　民　　國　　111 　年　　2 　　月　　25　　日
                              書記官  石曉芸